臺灣臺北地方法院民事判決　　　　　　　　　　　　九十三年度訴字第二二八四號
　　原　　　告　甲○○
　　訴訟代理人　乙○○
　　被　　　告　丙○○
右當事人間因原告提起刑事附帶民事訴訟，請求侵權行為損害賠償事件，經本院刑事
庭裁定移送，本院於民國九十三年八月六日言詞辯論終結，判決如左：
    主  文
被告應給付原告新台幣壹萬貳仟零玖拾貳元，及自民國九十三年五月十一日起至清償
日止，按年息百分之五計算之利息。
原告其餘之訴駁回。
訴訟費用由被告負擔二分之一；餘由原告負擔。
原告假執行之聲請駁回。
    事實及理由
一、原告聲明：求為判決：(1)被告應給付原告新台幣（下同）三萬七千六百八十二元
    ，及自起訴狀繕本送達翌日起至清償日止，按年息百分之五計算之利息。(2)願供
    擔保請准宣告假執行。並陳述：
  (1)被告於民國九十一年十一月十八日晚上八點四十分，駕駛車牌號碼六Ｃ－八七四
  　七號自用小客車，沿台北市○○路一二四巷內，西往東方向行駛，行經該巷口左
    轉龍江路時，因違反道路交通安全規則第一百零二條第一項第六款：轉彎車未讓
    直行車先行及違反第六十二條第一項第三款：駕照吊扣期間駕駛車輛，而與原告
    所騎乘，適沿台北市○○路北往南方向之車牌號碼ＱＱＣ－六六三號輕型機車發
    生擦撞，致原告頭部外傷、雙膝挫傷之傷害，上開事實經台北地方法院檢察署聲
    請簡易判決處刑。原告依民法第一百八十四條第一項前段及第一百九十五條規定
    ，請求損害賠償。
  (2)茲就原告請求賠償之項目及金額，分述如次：
    原告於九十一年十一月十八日發生當日前往長庚醫院急診，所花費醫藥費為六
    　百七十二元，及後座乘客葉麗華之醫藥費五百九十元。
    原告因受傷無法騎乘機車上班，搭乘計程車上下班，每日來回車資三百五十元
    　，計四日為一千四百二十元。
    原告所受傷害為挫傷紅腫，採用中醫藥水浸泡及貼中藥膏藥花費五千元。
    本件肇事責任全在被告未遵守道路交通規則，致原告受上開傷害、疼痛及行動
    　不便，原告精神上所受痛苦甚鉅，請求精神上損害賠償三萬元。總計三萬七千
      六百八十二元。
二、被告聲明：求為判決：原告之訴駁回。並答辯：原告請求金額過高，其願意以一
    萬五千元與原告和解。
三、經查原告主張被告於九十一年十一月十八日晚上八點四十分，無照駕駛車號六Ｃ
    —八八四七號自用小客車，沿台北市○○路一二四巷西往東行駛，行經該巷口欲
    左轉龍江路續往北行時，本應注意汽車行駛至交岔路口，轉彎車應讓直行車先行
    ，而當時雖天雨，但夜間有照明，且路面無缺陷、無障礙物、視距良好，並無不
    能注意之情事，竟疏未注意禮讓由原告所騎乘、沿龍江路南往北行駛之直行機車
    先行通過上開路口即貿然左轉，致兩車發生碰撞，原告因而人車倒地，受有頭部
    外傷、雙膝挫傷、背部挫傷之傷害。被告前揭過失傷害行為，已由本院刑事庭以
    九十二年度交簡上字第一三八號判決處拘役四十日，如易科罰金以三百元折算一
    日等情，業經本院調閱前揭刑事卷宗查明屬實，被告對之並不爭執，可信為真實
    。故原告主張被告因過失侵害原告之身體健康，應依民法第一百八十四條、第一
    百九十五條之規定，負侵權行為損害賠償責任，自屬有據。
四、按因故意或過失，不法侵害他人權利者，負損害賠償責任；又不法侵害他人之身
    體、健康、名譽、自由、信用、隱私、貞操，或不法侵害其他人格法益而情節重
    大者，被害人雖非財產上損害，亦得請求賠償相當之金額，民法第一百八十四條
    第一項前段、第一百九十五條第一項分別定有明文。如前所述，被告對於原告因
    此所受損害，應負賠償責任，茲就原告所得請求之損害賠償額，分述如次：
  (1)醫療費用部份：
    原告主張其受有支出醫療費用六百七十二元損害之事實，業據其提出長庚紀念醫
    院出具之醫療費用收據一紙（見本院九十二年度交附民字第一八四號卷第八頁）
    為證，經核無誤，且此部分之醫藥費用亦屬必要且適當，自應予准許。另其提出
    後座乘客葉麗華之醫藥費單據一紙（同第一八四號卷第九頁），請求被告一併賠
    付五百九十元醫療費用，惟查此為訴外人葉麗華受傷支出之金額，請求權人為葉
    麗華，與原告無涉，原告無權限代理葉麗華提出請求，故原告此部分之請求，不
    應准許。又原告主張其尚支出採用中醫藥水浸泡及貼中藥膏藥之醫療方式，花費
    五千元部分，因其並不能舉證證明有該項支出及其必要性，是原告此部分之請求
    ，亦不應准許。
  (2)交通費用部分：
    原告主張因受傷無法騎乘機車上班，搭乘計程車上下班而支出交通費用等情，經
    本院審核其提出之計程車收據，共八張（同第一八四號卷第十頁至第十二頁），
    支出日期為九十一年十一月十九日至同年月二十二日，共為一千四百二十元。而
    查本件原告係雙膝挫傷，有照片可參，其治療之過程會對行動造成不便利，故其
    每日二次搭乘計程車上下班，前後共四日，其金額及支出日期尚屬合理，其此部
    分之請求，應予准許。
  (3)精神上損害賠償部分：
    本件原告因被告之過失行為，造成頭部外傷、雙膝挫傷、背部挫傷等傷害，有診
    斷證明書附卷可參（同第一八四號卷第七頁），屬於輕傷之傷害，爰審酌原告於
    復原期間所受肉體之疼痛及生活上不便利等一切情狀，認為原告請求被告賠付慰
    撫金一萬元為適當，逾此部分之請求，則屬無據。
五、綜上所述，原告因系爭車禍事故所致之損害共計一萬二千零九十二元（即醫療費
    六百七十二元加計交通費一千四百二十元再加計精神上損害賠償一萬元之所得）
    ，原告依民法第一百八十四條、第一百九十五條之規定，請求被告給付一萬二千
    零九十二元，及自起訴狀繕本送達翌日起（即九十三年五月十一日）至清償日止
    ，按年息百分之五計算之利息，洵屬有據，應予准許，逾此部分之請求，則屬無
    據，不應准許。
六、末查本件係原告於刑事簡易案件第二審審理時始提起附帶民事訴訟，並經刑事庭
    裁定移送由本院審理，乃屬民事簡易事件第二審，且兩造之上訴利益均未逾一百
    五十萬元，並不得上訴第三審，故本件判決於本院宣示後即告確定，並無宣告假
    執行之必要，從而原告聲請就勝訴部分准供擔保以代釋明宣告假執行，應予駁回
    。至其敗訴部分，原告之訴既經駁回，此部分假執行之聲請亦失所附麗，應一併
    駁回。
七、又本案事證已臻明確，兩造其餘主張陳述及所提之證據，經斟酌後認不影響本件
    判決之結果，均毋庸再予論述，附此敘明。
八、訴訟費用負擔之依據：民事訴訟法第七十九條。
中　　　華　　　民　　　國　　九十三　　年　　　八　　　月　　二十七　　日
                              　民事第一庭審判長法　官    謝碧莉
                                  　　　　　　　法　官  　陳盈如
                                  　　　　　　　法  官    呂淑玲
右為正本係照原本作成。
本件判決不得上訴。
中      華      民      國    九十三    年      八      月    二十七    日
                                                書記官    方美雲
